臺灣高等法院臺南分院民事裁定
110年度重抗字第2號
抗  告  人  王信雄  
相  對  人  林泰宏  
上列當事人間因聲請停止執行事件，抗告人對於中華民國109年1
1月26日臺灣嘉義地方法院109年度聲字第282號所為裁定提起抗
告，本院裁定如下： 
    主  文
抗告駁回。
抗告費用由抗告人負擔。
    理  由
一、本件抗告意旨略以：抗告人係以本票裁定為執行名義，是於
    核算抗告人因停止執行可能遭受之法定遲延利息之損害，應
    按年息百分之6計算，惟原裁定以年息百分之5計算，應有違
    誤。是按年息百分之6計算結果，本件停止執行應供擔保金
    額應為新臺幣（下同）520萬元。為此，提起抗告，請求將
    原裁定關於命供擔保金額部分廢棄，並將相對人為停止執行
    所應供擔保金額提高為520萬元等語。
二、按有回復原狀之聲請，或提起再審或異議之訴，或對於和解
    為繼續審判之請求，或提起宣告調解無效之訴、撤銷調解之
    訴，或對於許可強制執行之裁定提起抗告時，法院因必要情
    形或依聲請定相當並確實之擔保，得為停止強制執行之裁定
    ，強制執行法第18條第2項定有明文。又法院因必要情形或
    依聲請定相當並確實之擔保，為停止強制執行之裁定後，若
    債權人對該裁定不服，提起抗告，嗣後又撤回強制執行之聲
    請者，因該強制執行事件已告終結，聲請停止執行事件亦已
    失所依附，自無於抗告程序贅予審究債務人聲請停止執行，
    應供何相當並確實之擔保金額為適當之實益，而應予駁回其
    抗告。
三、經查：抗告人持臺灣臺北地方法院107年度司票字第19405號
    本票准許強制執行之裁定及其確定證明書為執行名義，向原
    審執行法院聲請對相對人之財產為強制執行（109年度司執
    字第36786號），嗣經相對人向原審法院提起債務人異議之
    訴（109年度重訴字第88號），並陳明願供擔保，聲請裁定
    於該異議之訴判決確定或訴訟程序終結前，停止該強制執行
    程序，而經原裁定命相對人供擔保433萬3,000元後，准許暫
    予停止上開強制執行程序。惟抗告人嗣後已於民國110年1月
    13日具狀向原審執行法院撤回上開強制執行之聲請，該強制
    執行事件已告終結在案等情，已據本院依職權調取上開強制
    執行案卷核閱無誤，堪以認定。則依前揭規定及說明，抗告
    人以上述情詞爭執原裁定有所違誤，已無抗告之實益。從而
    ，抗告意旨指摘原裁定關於命供擔保金額部分為不當，求予
    廢棄改判，為無理由，應予駁回。
四、據上論結，本件抗告為無理由，依強制執行法第30條之1，
    民事訴訟法第495條之1第1項、第449條第1項、第95條、第7
    8條，裁定如主文。
中　　華　　民　　國　　110 　年　　1 　　月　　26　　日
                  民事第六庭    審判長法　官  吳上康

                                      法　官  王浦傑

                                      法　官  張季芬
上為正本係照原本作成。
本裁定除以適用法規顯有錯誤為理由外，不得再抗告。如提再抗
告，應於收受送達後十日內向本院提出再抗告狀（須附繕本），
並繳納再抗告費新臺幣一千元。
提起再抗告應委任律師或具有律師資格之人之委任狀；委任有律
師資格者，另應附具律師資格證書及釋明委任人與受任人有民事
訴訟法第466條之1第1項但書或第2項所定關係之釋明文書影本。
中　　華　　民　　國　　110 　年　　1 　　月　　26　　日

                                      書記官  郭馥萱
【附註】
民事訴訟法第495條之1第2項準用同法第466條之1第1、2項規定
：
⑴對於第二審判決上訴，上訴人應委任律師為訴訟代理人。但上
  訴人或其法定代理人具有律師資格者，不在此限。
⑵上訴人之配偶、三親等內之血親、二親等內之姻親，或上訴人
  為法人、中央或地方機關時，其所屬專任人員具有律師資格並
  經法院認為適當者，亦得為第三審訴訟代理人。
民事訴訟法第466條之2第1項：
上訴人無資力委任訴訟代理人者，得依訴訟救助之規定，聲請第
三審法院為之選任律師為其訴訟代理人。